Images du répertoire du notaire Pierre II Grandrye pour l'étude V
Archives nationales de France
Images du répertoire du notaire Pierre II Grandrye pour l'étude V
13 juin 1645 - 14 juillet 1653
MC/RE/V/1
Etude V; Grandrye, Pierre II
Un registre
Archives nationales de France
Minutes et répertoires: la loi 2008-696 du 15 juillet 2008 relative aux archives a fixé à 75 ans à compter de la date de l'acte, ou à 25 ans à compter de la date du décès de l'intéressé si ce délai est plus bref, le délai de communication des minutes et répertoires des notaires; ce délai est porté à 100 ans à compter de la date de l'acte si le document se rapporte à un mineur (code du Patrimoine, articles L213-2, 4e d et 5e).
Autres documents de l'étude (dossiers de clients, comptabilité...): s'agissant d'archives privées, ces documents sont communicables selon les modalités fixées par le déposant ou le donateur.
Certains documents ne sont pas accessibles sous leur forme originale en raison de leur mauvais état de conservation.
Registre versé aux Archives nationales en 1997.
Images des répertoires de l’étude V
Archives de l'étude V
répertoire d'officier public ministériel
- Répertoire chronologique pour la période du 13 juin 1645 au 14 juillet 1653, 13 juin 1645 - 14 juillet 1653; MC/RE/V/1; Ce répertoire contient 41 feuilletset fait partie d'un registre de 231 feuilles de papier manuscrites, chaque feuille mesurant hauteur 33 x largeur 21 cm. Le registre est en bon état.
  Le registre contient aussi le répertoire du notaire Pierre I Grandrye pour la période du 10 janvier 1608 au 2 mai 1645.
  Ce répertoire contient, pour chaque année et chaque mois lisiblement mentionnés, sur trois colonnes, la nature de l'acte, le nom des parties, et la date de l'acte en chiffres romains.
  A la fin de ce registre se trouve une liste des minutes manquantes dans les pratiques des notaires Pierre I et Pierre II Grandrye, ainsi qu'une liste supplémentaire d'actes.
  répertoire
  - Liste chronologique des actes pour la période du 13 juin au 22 décembre 1645, 13 juin - 22 décembre 1645; 188 r°-190 r°
  - Liste chronologique des actes pour la période du 2 janvier au 30 décembre 1646, 2 janvier - 30 décembre 1646; 190 r°-193 r°
  - Liste chronologique des actes pour la période du 1er janvier au 29 décembre 1647, 1er janvier - 29 décembre 1647; 193 r°-197 v°
  - Liste chronologique des actes pour la période du 1er janvier au 31 décembre 1648, 1er janvier - 31 décembre 1648; 197 v°-201 v°
  - Liste chronologique des actes pour la période du 1er janvier au 31 décembre 1649, 1er janvier - 31 décembre 1649; 202 r°-206 r°
  - Liste chronologique des actes pour la période du 1er janvier au 30 décembre 1650, 1er janvier - 30 décembre 1650; 206 r°-211 r°
  - Liste chronologique des actes pour la période du 2 janvier au 29 décembre 1651, 2 janvier - 29 décembre 1651; 211 r°-217 r°
  - Liste chronologique des actes pour la période du 3 janvier au 31 décembre 1652, 3 janvier - 31 décembre 1652; 217 r°-220 v°
  - Liste chronologique des actes pour la période du 2 janvier au 14 juillet 1653, 2 janvier - 14 juillet 1653; 220 v°-222 v°
  - Liste des minutes manquantes dans les pratiques des notaires Pierre I et Pierre II Grandrye pour la période du 18 août 1609 au 14 juillet 1653, 18 août 1609 - 14 avril 1686; 223 r°-224 r°
    Liste des minutes manquantes dans la pratique du notaire Pierre Gaudin pour la période entre le 14 juillet 1653 et le 14 avril 1686.
  - Liste supplémentaire d'actes pour la période pour la période du 15 au 28 juin 1645, 15 juin - 28 juin 1645; 231 v°